【裁判字號】    98,台上,3704
【裁判日期】    980701
【裁判案由】    偽造文書
【裁判全文】
最高法院刑事判決            九十八年度台上字第三七０四號
上  訴  人  甲○○
上列上訴人因偽造文書案件，不服台灣高等法院中華民國九十八
年五月五日第二審更審判決（九十八年度上更(一)字第九四號，起
訴案號：台灣士林地方法院檢察署九十六年度偵字第一四六三六
、一四七二七號），提起上訴，本院判決如下：
    主  文
上訴駁回。
    理  由
按刑事訴訟法第三百七十七條規定，上訴於第三審法院，非以判
決違背法令為理由，不得為之。是提起第三審上訴，應以原判決
違背法令為理由，係屬法定要件。如果上訴理由書狀並未依據卷
內訴訟資料，具體指摘原判決不適用何種法則或如何適用不當，
或所指摘原判決違法情事，顯與法律規定得為第三審上訴理由之
違法情形，不相適合時，均應認其上訴為違背法律上之程式，予
以駁回。本件上訴人甲○○上訴意旨略稱：(一)、原審雖依上訴人
之請求傳訊證人孫偉忠，但孫偉忠未說出其友人即向上訴人借機
車之男子姓名，致未能查明冒「乙○○」之名為本件犯行者，原
審未繼續調查，有調查未盡之違法。(二)、共犯孫偉忠僅被判偽造
文書一罪，上訴人竟被第一審判七罪，第一審判決顯有不當。(三)
、承辦台灣士林地方法院檢察署九十七年度偵字第三九一號案件
之檢察官包庇孫偉忠、張南生，涉犯瀆職罪。(四)、上訴人協助警
方逮捕主嫌孫偉忠到案，第一審判決未依刑法第五十九條、第六
十一條規定減刑，亦有未當。(五)、上訴人係花錢請孫偉忠代為處
理司法案件，並未參與孫偉忠之犯罪，第一審判決認上訴人與孫
偉忠為共同正犯，亦有未合。(六)、原判決論上訴人為累犯，於法
有違，因上訴人未入監服刑，應不成立累犯等語。
惟查證據之取捨、證據證明力之判斷，以及事實有無之認定，屬
事實審法院之職權，苟其取捨判斷與認定，並不違背論理法則及
經驗法則，即不容任意指為違法，而執為適法之第三審上訴理由
。本件原判決係依憑上訴人於警詢、偵查及第一審審理時之自白
、違反道路交通管理事件通知單（上有偽造之「乙○○」署押）
、上訴人於原審準備程序時所書寫「乙○○」十次之筆跡、上訴
人身上被查扣貼有上訴人相片之「乙○○」名義偽造身分證等證
據資料，予以綜合判斷，認上訴人有於民國九十六年十一月二十
日下午五時三十五分許，因交通違規被警取締時，持偽造之「乙
○○」身分證予警員填製駕駛人為「乙○○」之北市警交字第AE
W178771 號舉發違反道路交通管理事件通知單，上訴人並在該通
知單移送聯及存根聯上偽造「乙○○」署押，表示已收受該通知
單之通知聯後，持以行使交付警員之行使偽造私文書犯行。並說
明上訴人於原審翻異前詞，改稱：伊將機車借予孫偉忠之友人，
是該友人違規停車而冒「乙○○」之名簽收上述通知單云云，然
孫偉忠於原審已結證上訴人未將機車借予伊友人等語，且偽造之
「乙○○」之身分證上係貼上訴人之相片，他人如持以行使，因
相貌不符，易被警識破；又上訴人於原審書寫之「乙○○」筆跡
，與系爭通知單上之「乙○○」署押筆跡特徵相符，故上訴人所
辯為不可採。又以核上訴人所為，係犯刑法第二百十六條、第二
百十條之行使偽造私文書罪（行使偽造身分證部分，已經第一審
判決有罪確定），於法定刑內量處其刑。已詳其所憑證據及認
定之理由，所為論斷均有卷存證據資料可資覆按。上訴意旨雖指
摘原判決違法，然查孫偉忠於原審已到庭結證無上訴人所辯其友
人向上訴人借機車之事實，上訴人又未聲請調查其他人證或物證
，原審就此未再行調查，並無上訴意旨所指調查未盡之違法。原
判決認定上訴人於九十四年間因偽造文書案件，被判處有期徒刑
三月，於九十五年八月三日易科罰金執行完畢，為上訴人所不否
認之事實，且有原審法院上訴人之前科紀錄表在卷可稽，而刑法
第四十七條第一項所定成立累犯所指「受徒刑之執行完畢」，包
括入監服刑及易科罰金執行完畢，故原判決認上訴人犯本案，為
累犯，並無不合，上訴意旨謂其未入監服刑，不成立累犯云云，
尚有誤會，並非合法之上訴理由。至於上訴意旨所指承辦本案之
檢察官包庇他人，犯瀆職罪云云，與本案無涉，另上訴意旨以第
一審判決已確定與本案無關部分不當為由，指摘原判決違法，均
與法律規定得為第三審上訴理由之違法情形不相適合。衡以前開
說明，其上訴為違背法律上之程式，應予駁回。
據上論結，應依刑事訴訟法第三百九十五條前段，判決如主文。
中    華    民    國  九十八  年    七    月    一    日
                      最高法院刑事第五庭
                          審判長法官  陳  正  庸
                                法官  賴  忠  星
                                法官  林  秀  夫
                                法官  宋      祺
                                法官  陳  祐  治
      本件正本證明與原本無異
                                      書  記  官
中    華    民    國  九十八  年    七    月    八    日
                                                      K


司法院資訊處製作；財團法人民間司法改革基金會備份。
